臺灣高等法院刑事判決　　　　　　　 100年度上易字第1006號
上　訴　人
即　被　告　蔡文傑
上列上訴人即被告因違反毒品危害防制條例案件，不服臺灣宜蘭
地方法院100 年度易緝字第3 號，中華民國100 年3 月16日第一
審判決（起訴案號：臺灣宜蘭地方法院檢察署98年度毒偵字第44
4、504、645號），提起上訴，本院判決如下：
    主  文
上訴駁回。
    理  由
一、按不服地方法院之第一審判決而上訴者，應向管轄第二審之
    高等法院為之。上訴書狀應敘述具體理由，上訴書狀未敘述
    上訴理由者，應於上訴期間屆滿後20日內補提理由書於原審
    法院，逾期未補提者，原審法院應定期間先命補正；第二審
    法院認為上訴書狀未敘述理由或上訴有第362 條前段之情形
    者，應以判決駁回之，但其情形可以補正而未經原審法院命
    其補正者，審判長應定期間先命補正，刑事訴訟法第361 條
    、第367 條，分別定有明文。所謂上訴書狀應敘述具體理由
    ，必係依據卷內既有訴訟資料或提出新事證，指摘或表明第
    一審判決有何採證認事、用法或量刑等足以影響判決本旨之
    不當或違法，而構成應予撤銷之具體事由，始克當之（例如
    ：依憑證據法則具體指出所採證據何以不具證據能力，或依
    憑卷證資料，明確指出所為證據證明力之判斷如何違背經驗
    、論理法則）；倘僅泛言原判決認定事實錯誤、違背法令、
    量刑失之過重或輕縱，而未依上揭意旨指出具體事由，或形
    式上雖已指出具體事由，然該事由縱使屬實，亦不足以認為
    原判決有何不當或違法者（例如：對不具有調查必要性之證
    據，法院未依聲請調查亦未說明理由，或援用證據不當，但
    除去該證據仍應為同一事實之認定），皆難謂係具體理由，
    俾與第二審上訴制度旨在請求第二審法院撤銷、變更第一審
    不當或違法之判決，以實現個案救濟之立法目的相契合，並
    節制濫行上訴（最高法院97年度臺上字第892 號判決參照）
    。是以上訴人之上訴書狀或補提之上訴理由書，雖有敘述上
    訴理由，惟並未具體敘述第一審判決有上述違法、不當情形
    ，即與未敘述具體理由無異，其所為上訴，即不符合上訴之
    法定要件。
二、經查，本件原審適用簡式審判程序，並以上訴人即被告蔡文
    傑（簡稱被告）於偵、審時之自白（見98年度毒偵字第 444
    號卷第9頁、98年度毒偵字第504號卷第6頁、原審100年度易
    緝字第3號卷第23頁、第29頁至第30 頁）、宜蘭縣政府警察
    局宜蘭分局毒品犯罪嫌疑人尿液採驗作業管制記錄（見98年
    度毒偵字第444號卷第20頁、98年度毒偵字第504號卷第11頁
    、宜蘭縣政府警察局宜蘭分局警蘭偵字第0982103117號卷第
    6頁）、慈濟大學濫用藥物檢驗中心檢驗總表（見98 年度毒
    偵字第444號卷第19頁、98年度毒偵字第504號卷第12頁、宜
    蘭縣政府警察局宜蘭分局警蘭偵字第0982103117 號卷第7頁
    ）、交通部民用航空局航空醫務中心毒品鑑定書（見98年度
    毒偵字第444號卷第18頁、98年度毒偵字第504號卷第14頁）
    、先後扣案之第二級毒品甲基安非他命4包（驗餘淨重0.104
    7公克）及1包（驗餘淨重0.5456公克）等為據，認定被告基
    於施用第二級毒品甲基安非他命之犯意，於(一)民國98年7月3
    日23時許，在宜蘭縣文化中心圖書館公共廁所內，以玻璃球
    燒烤之方式，施用第二級毒品甲基安非他命1次；(二)98年7月
    26日15、16時許，在宜蘭縣宜蘭市○○路25巷30-1號2 樓住
    處後方公廟內，以電燈泡燒烤之方式，施用第二級毒品甲基
    安非他命1次；(三)98年8月12日3時至5時許間，在宜蘭縣宜蘭
    市社福館殘障廁所內，以電燈泡燒烤之方式，施用第二級毒
    品甲基安非他命1 次，確有分別施用第二級毒品甲基安非他
    命共3次之犯行。並說明被告上開3次所為，均係犯毒品危害
    防制條例第10條第2 項之施用第二級毒品罪，被告非法持有
    第二級毒品之低度行為，已為其進而施用之高度行為所吸收
    ，不復另論。另依本院被告前案紀錄表，說明被告曾因施用
    毒品案件，經國防部北部地方軍事法院以96年度聲勒字第30
    號裁定送觀察、勒戒後，認無繼續施用毒品之傾向，經國防
    部北部地方軍事法院檢察署於民國96年12月28日以96年度毒
    偵字第95號為不起訴處分確定；又因違反職役職責案件，經
    國防部北部地方軍事法院以96年度訴字第260 號判決處有期
    徒刑10月，並經國防部高等軍事法院以97年度上訴字第3 號
    判決駁回上訴確定後，於99年8月5日縮刑期滿執行完畢，而
    認其受有期徒刑之執行完畢，5 年以內故意再犯本件有期徒
    刑以上之前揭數罪，均係屬累犯，應俱依刑法第47條第1 項
    之規定加重其刑。復審酌被告之犯罪動機、目的、手段及曾
    因施用毒品案件，經觀察、勒戒程序後，仍再犯本件之罪，
    顯見其毫無悔意，戒癮之意志力甚為薄弱，惟犯後坦承犯行
    ，態度尚佳，另參酌公訴人之具體求刑等一切情狀，分別量
    處有期徒刑3月、3月、3 月，並均諭知易科罰金之折算標準
    ，及定其應執行之刑為有期徒刑7 月暨諭知易科罰金之折算
    標準。復說明扣案白色透明結晶4包、1包，分別經鑑定結果
    ，均含第二級毒品甲基安非他命成分，驗餘總淨重各為0.10
    47公克、0.5456 公克，係毒品危害防制條例第2條第2項第1
    、2 款規定之第二級毒品無訛，分別有交通部民用航空局航
    空醫務中心98年7月17日航藥鑑字第0983529號、98年8月6日
    航藥鑑字第0983915號鑑定書各1份附卷可稽，而盛裝扣案毒
    品之塑膠袋有毒品殘渣黏附其上不可分，故均依毒品危害防
    制條例第18條第1 項前段宣告沒收銷燬之等情，均已詳敘其
    所憑證據、認定理由及量刑依據，從形式上觀察並無任何採
    證認事、用法或量刑之不當或違法。被告收受判決後提起本
    件第二審上訴，其上訴理由略以：原審判刑過重，被告吸食
    二級毒品乃病態之行為，請從輕量刑云云。惟按量刑係法院
    就繫屬個案犯罪之整體評價，為事實審法院得依職權自由裁
    量之事項，量刑判斷當否之準據，應就判決之整體觀察為綜
    合考量，苟已斟酌刑法第57條各款所列情狀，而未逾越法定
    刑度，如無偏執一端，致有明顯失出失入之恣意情形，上級
    審法院即不得單就量刑部分遽指為不當或違法。查原判決就
    如何量定被告宣告刑之理由，業已審酌被告之犯罪動機、目
    的、手段及曾因施用毒品案件，經觀察、勒戒程序後，仍再
    犯本件之罪，顯見其毫無悔意，戒癮之意志力甚為薄弱，惟
    犯後坦承犯行，態度尚佳，另參酌公訴人之具體求刑等一切
    情狀，量處應執行有期徒刑7 月，並未逾越職權，亦未違反
    比例原則，亦無其他失出或失入之違法或失當之處。核被告
    之上訴意旨，要係徒憑己意，任意指摘原審量刑過重，顯非
    依據卷內既有訴訟資料或提出新事證，指摘或表明第一審判
    決有何採證認事、用法或量刑等足以影響判決本旨之不當或
    違法，而構成應予撤銷之具體事由。揆諸上開規定及說明，
    本件上訴顯無具體理由而不合法定程式，應予駁回，並不經
    言詞辯論為之。
三、據上論斷，應依刑事訴訟法第367 條前段、第372 條，判決
    如主文。
中    華    民    國    100    年    5    月    17    日
                  刑事第十九庭  審判長法  官  鄧振球
                                      法  官  張江澤
                                      法  官  潘翠雪
以上正本證明與原本無異。
不得上訴。
                                      書記官  朱家賢
中    華    民    國    100    年    5    月    17    日
附錄：本案論罪科刑法條全文
毒品危害防制條例第10條
施用第二級毒品者，處3年以下有期徒刑。